【裁判字號】    98,訴,278
【裁判日期】    980625
【裁判案由】    違反毒品危害防制條例
【裁判全文】
臺灣屏東地方法院刑事判決               98年度訴字第278號
公  訴  人  臺灣屏東地方法院檢察署檢察官
被      告  甲○○
上列被告因違反毒品危害防制條例案件，經檢察官提起公訴（98
年度毒偵字第139 號），被告於準備程序期日就被訴事實為有罪
之陳述，本院合議庭裁定由受命法官獨任進行簡式審判程序，判
決如下：
    主  文
甲○○施用第一級毒品，累犯，處有期徒刑拾月；又施用第二級
毒品，累犯，處有期徒刑陸月。應執行有期徒刑壹年月。
    事  實
一、甲○○前因犯施用毒品案件，經本院以93年度毒聲字第233
    號裁定令入勒戒處所施以觀察、勒戒，因認無繼續施用毒品
    傾向，而於民國93年4 月29日執行完畢釋放出所，並經臺灣
    屏東地方法院檢察署檢察官以93年度毒偵字第667 號為不起
    訴處分確定。又因(1)犯施用毒品案件，經本院以94年度簡字
    第28號判決處有期徒刑3 月確定，而於94年11月22日期滿執
    行完畢；(2)犯竊盜案件，經本院以95年度易字第438 號判決
    處有期徒刑9 月確定；(3)犯施用毒品案件，經本院以95年度
    訴字第836 號判決處有期徒刑8 月確定；(4)犯竊盜案件，經
    本院以95年度易字第822 號判決處有期徒刑7 月確定；(5)犯
    詐欺案件，經臺灣高雄地方法院以96年度簡字第100 號判決
    處有期徒刑4 月確定，上開第(2)至第(5)部分並經本院96年度
    聲減字第112 號裁定減刑並定應執行刑為有期徒刑1 年確定
    ，嗣於96年7 月16日執行完畢；(6)犯妨害風化案件，經臺灣
    高雄地方法院以96年度簡字第6373號判決處有期徒刑6 月確
    定，並於97年8 月24日執行完畢。
二、詎甲○○仍不知悔改，復基於施用第一級毒品海洛因及第二
    級毒品甲基安非他命之犯意，於97年12月6 日19時許，在屏
    東縣頭前溪某廟宇之廁所內，先以將海洛因置於鋁箔紙上點
    火燒烤後吸食其煙霧之方式，施用第一級毒品海洛因1 次；
    再以將甲基安非他命置入玻璃球吸食器內點火燒烤後吸食其
    煙霧之方式，施用第二級毒品甲基安非他命1 次。嗣因其另
    涉竊盜案件為警偵訊，並經警得其同意採尿送驗，因其尿液
    檢出嗎啡及甲基安非他命陽性反應，始悉上情。
三、案經屏東縣政府警察局屏東分局報請臺灣屏東地方法院檢察
    署檢察官偵查起訴。
    理  由
一、按除被告所犯為死刑、無期徒刑、最輕本刑為3 年以上有期
    徒刑之罪或高等法院管轄第一審案件者外，於法院行準備程
    序進行中，被告先就被訴事實為有罪之陳述時，審判長得告
    知被告簡式審判程序之旨，並聽取當事人、代理人、辯護人
    及輔佐人之意見後，裁定進行簡式審判程序，刑事訴訟法第
    273 條之1 第1 項定有明文，本件被告所為係犯死刑、無期
    徒刑、最輕本刑為3 年以上有期徒刑以外之罪，其於準備程
    序中就被訴事實為有罪之陳述，經法官告知簡式審判程序之
    旨，並聽取公訴人、被告之意見後，本院合議庭乃裁定由受
    命法官獨任進行簡式審判程序，合先敘明。又簡式審判程序
    之證據調查，不受刑事訴訟法第159 條第1 項、第161 條之
    2 、第161 條之3 、第163 條之1 及第164 條至第170 條規
    定之限制，刑事訴訟法第273 條之2 亦定有明文，故本件審
    理依該規定，亦排除嚴格證據調查，併予敘明。
二、上揭事實，業據被告甲○○於本院審理時坦承不諱，另被告
    經採尿送驗結果，確呈嗎啡及甲基安非他命陽性反應，此有
    臺灣檢驗科技股份有限公司於97年12月23日出具之濫用藥物
    尿液檢驗報告1 紙（見警卷第6 頁）、屏東縣警察局屏東分
    局毒品案件涉嫌人尿液採證編號姓名對照表1 紙（見警卷第
    8 頁）及採尿同意書1 紙（見警卷第9 頁）在卷可按；此外
    ，復有偵查報告1 紙在卷可佐。是被告上開任意性自白核與
    事實相符，堪以採信。再被告先前如事實欄第一部分所載，
    其前因犯施用毒品案件，經本院以93年度毒聲字第233 號裁
    定令入勒戒處所施以觀察、勒戒，因認無繼續施用毒品傾向
    ，而於93年4 月29日執行完畢釋放出所等情，有臺灣高等法
    院被告前案紀錄表1 份在卷足憑。故本件事證已臻明確，被
    告於觀察、勒戒執行完畢釋放後5 年內，再犯本件施用第一
    級毒品海洛因、第二級毒品甲基安非他命之犯行洵堪認定，
    自應依法論科。
三、查海洛因及甲基安非他命分屬毒品危害防制條例第2 條第2
    項第1 款及第2 款所規定之第一級、第二級毒品，故核被告
    所為分別係犯毒品危害防制條例第10條第1 項、第2 項之施
    用第一級、第二級毒品罪。被告非法持有第一級毒品海洛因
    及第二級毒品甲基安非他命之低度行為，已為其進而施用之
    高度行為所吸收，故均不另論罪。被告先後所犯施用第一級
    、第二級毒品罪間，犯意各別、行為有異，應予分論併罰。
    又被告曾有如事實欄第一部分所示之犯罪科刑執行情形，其
    於有期徒刑執行完畢後，5 年以內故意再犯本件有期徒刑以
    上之施用第一級、第二級毒品罪，皆屬累犯，均應依刑法第
    47條第1 項規定加重其刑。爰審酌被告正值青年，身體健全
    ，竟不知潔身自愛而沾惹毒品，又曾因犯施用毒品案件，經
    觀察、勒戒及刑之執行後，仍再為本件犯行，足見其毫無悔
    意，戒癮之意志力甚為薄弱，惟念及其施用毒品之犯行，在
    本質上乃屬戕害自身身心健康之行為，且能坦承犯行，犯罪
    後之態度良好暨其智識程度、生活狀況等一切情狀，分別量
    處如主文所示之刑，並定其應執行之刑，以資懲儆。
據上論斷，應依刑事訴訟法第273 條之1 第1 項、第299 條第1
項前段，毒品危害防制條例第10條第1 項、第2 項，刑法第11條
前段、第47條第1項、第51條第5款，判決如主文。
本案經檢察官廖華君到庭執行職務
中    華    民    國    98    年    6     月    25    日
                  刑事第五庭  法  官  程士傑
以上正本證明與原本無異。
如不服本判決應於收受判決後10日內向本院提出上訴書狀，並應
敘述具體理由；其未敘述上訴理由者，應於上訴期間屆滿後20日
內向本院補提理由書（均須按他造當事人之人數附繕本）「切勿
逕送上級法院」。
中    華    民    國    98    年    6     月    25    日
                              書記官  孫秀桃
附錄論罪科刑法條：
毒品危害防制條例第10條
施用第一級毒品者，處 6 月以上 5 年以下有期徒刑。
施用第二級毒品者，處 3 年以下有期徒刑。


司法院資訊處製作；財團法人民間司法改革基金會備份。
